---
title: "Tugas praktikum 2"
author: 'kelompok 6 '
date: "2023-03-07"
output:
  html_document: default
  pdf_document: default
---

# Tugas Kelompok 6 SSD Modul 2

Kelompok 6:

Anggota :

\- A Rafi Paringgom Iwari_121450039

\- Husni Na'fa Mubarok_121450078

\- Anisa Dini Amalia_121450081

\- Vanessa Olivia Rose_121450108

\- Lia Alyani_121450138

[Download Data](https://archive.ics.uci.edu/ml/datasets/Higher+Education+Students+Performance+Evaluation+Dataset)

## Import Library

```{r}
library(ggplot2)
library(dplyr)
library(rlist)
library(MASS)
library(caret)
library(tidyverse)
library(gains)
library(leaps)
library(pROC)
library(rpart)
library(rpart.plot)
library(ROSE)
library(ggrepel)
library(ggthemes)
library(class)
```

## Import Data

### Menghapus Data Duplikat

```{r}
haberman <- read.csv("haberman.csv", header = FALSE)
```

```{r}
haberman<- haberman %>% distinct()
```

```{r}
dim(haberman)
```

### Import Data dan ubah Header

```{r}
dt <- haberman
colnames(dt)<- c('Age', 'Year', 'Axillary_nodes_dect', 'Survstatus')

```

#### **Informasi Atribut :**

1\. Usia pasien pada saat operasi (numerik)\
2. Tahun operasi pasien (tahun - 1900, numerik)\
3. Jumlah kelenjar aksila positif yang terdeteksi (numerik)\
4. Status kelangsungan hidup (atribut kelas)\
\-- 1 = pasien bertahan 5 tahun atau lebih\
\-- 2 = pasien meninggal dalam waktu 5 tahun

#### Mengubah nilai kolom year

```{r}
dt$Year<- dt$Year+1900
```

#### Mengubah tipe data tiap kolom

```{r}
dt$Age <- factor(dt$Age)
dt$Year <- factor(dt$Year)
dt$Axillary_nodes_dect<- factor(dt$Axillary_nodes_dect)
dt$Survstatus<- factor(dt$Survstatus)
```

#### Cek Missing Value

```{r}
library(skimr)
skim_without_charts(dt)
```

#### Persentase Distribusi Bertahan Hidup

```{r}
dt%>%group_by(Survstatus)%>%summarise(count=n())%>%
  mutate(per = round(count/sum(count),2)*100)%>%
  ggplot(aes(x = "", y = per, fill = Survstatus))+
  geom_col(color = "black") +
  geom_text(aes(label = paste0(per, "%")), position = position_stack(vjust=0.5))+
  coord_polar(theta = "y") +
  scale_fill_brewer() +theme_void()+
  theme(plot.title = element_text(hjust = 0.5))+
  labs(title = "Persentase Distribusi Bertahan Hidup", fill = "Survival Status")
```

#### Proporsi Bertahan Hidup berdasarkan usia

```{r}
dt %>%
  ggplot(aes(Age, Year,label = Axillary_nodes_dect
  )) +
  geom_point(aes(col = Survstatus  ), size = 3) +
  geom_text_repel() +
  xlab("Usia pasien pada saat operasi") +
  ylab("Tahun operasi") +
  scale_color_discrete(name = "Survival Status 5 tahun kemudian?") +
  theme_economist()
```

#### Proporsi Status Bertahan hidup berdasarkan Tahun Operasi

```{r}
ggplot(dt, aes(x=Year, fill = Survstatus)) + geom_bar(position = "fill") +
  ylab("proportion")
```

#### Proporsi Status Bertahan Hidup berdasarkan Axillary Node

```{r}
ggplot(dt, aes(x=Axillary_nodes_dect, fill = Survstatus)) + geom_bar(position = "fill") +
  ylab("proportion")
```

### Import Data untuk Klasifikasi

```{r}
df<-haberman
colnames(df)<- c('Age', 'Year', 'Axillary_nodes_dect', 'Survstatus')
df$Survstatus<- factor(df$Survstatus)
```

#### Mempartisi Data

```{r}
set.seed(123)
df_split = sort(sample(nrow(df), nrow(df)*0.8)) ## 80% of the dataset randomly selected
train<-df[df_split,]
test<-df[-df_split,]
```

## Perbandingan Klasifikasi

### Model Regresi Logistik

```{r}
df_logit <- glm(Survstatus~., data = train,family = "binomial"(link="logit"))
```

#### Rangkuman Model Regresi

```{r}
summary(df_logit)
```

#### Akurasi prediksi dari model regresi logistik

```{r}
fitted.results <- predict(df_logit,newdata=test,type='response')
fitted.results <- ifelse(fitted.results > 0.5,2,1)
table(fitted.results,test$Survstatus)
```

```{r}
Accuracy.logistic <- round(mean(fitted.results == test$Survstatus), digits = 2)*100
print(paste('Accuracy is ',Accuracy.logistic,"%"))
```

```{r}
print(paste('Test error is ',100-Accuracy.logistic,"%"))
```

#### ROC and AUC

```{r}
library("ROCR")
predict <- fitted(df_logit)
pred <- prediction(predict, train$Survstatus)
perf <- performance(pred, measure = "tpr", x.measure = "fpr")
plot(perf, main="sensitivity vs false positive rate",colorize=TRUE)
```

### **Linear discriminant analysis (LDA)**

```{r}
lda.fit=lda(Survstatus~., data = train)
lda.fit
```

#### **Akurasi prediksi model LDA**

```{r}
lda.pred=predict(lda.fit,test)
lda.class =lda.pred$class
table(lda.class, test$Survstatus)
```

```{r}
accuracy.lda <- round(mean(lda.class == test$Survstatus), digits =2)*100
print(paste('Accuracy is ',accuracy.lda,"%"))
```

```{r}
print(paste('Test error is ',100-accuracy.lda,"%"))
```

### **KNN (K-Nearest Neighbour) model**

```{r}
train.Y <- train[,4] # extract the response variable in the training dataset
test.Y <- test[,4] # extract the response variable in the test dataset
train.X <- scale(train[,-4]) # normalize the predictor variables in the training dataset
test.X <- scale(test[,-4]) # normalize the predictor variables in the test dataset
```

#### memilih nilai terbaik untuk k

```{r}
for (i in 1:25){
  knn.pred <- knn(train.X,test.X,train.Y,k=i)
  print(paste("accuracy for k =", i, "is ",round(mean(test.Y == knn.pred), digits = 2)))
}
```

#### Akurasi prediksi model KNN

```{r}
knn.pred <- knn(train.X,test.X,train.Y,k=25)
table(knn.pred, test.Y)
```

```{r}
accuracy.knn <- round(mean(test.Y == knn.pred), digits = 2)*100
print(paste('Accuracy is ',accuracy.knn,"%"))
```

```{r}
print(paste('Test error is ',100-accuracy.knn,"%"))
```
